【裁判字號】    95,上訴,1111
【裁判日期】    950428
【裁判案由】    搶奪
【裁判全文】
臺灣高等法院刑事判決                95年度上訴字第1111號
上  訴  人
即  被  告  甲○○
                    （現於臺灣臺北監獄臺北分監執行中）
上列上訴人因搶奪案件，不服臺灣板橋地方法院95年度訴字第17
9號，中華民國95年2月27日第一審判決（起訴案號：臺灣板橋地
方法院檢察署94年度偵字第21439號），提起上訴，本院判決如
下：
    主  文
上訴駁回。
    事  實
一、甲○○因缺錢花用，竟與某真實姓名年籍不詳、丙○○○○○之成年男子基於意圖為自己不法所有之犯意聯絡，於民國
    94年5月6日下午3時40分許，由甲○○騎乘車牌號碼不詳之
    機車搭載姓名年籍不詳丙○○○○○之成年男子，途經桃園
    縣桃園市○○路28號前，見丁○○1人行走路邊，遂趁其不
    備，由丙○○○○○之成年男子自後方搶奪其所有之皮包1
    只，內有皮夾1個、全民健康保險卡1枚、誠泰銀行信用卡1
    枚、印章2枚、NOKIA廠牌8310型號行動電話1具（序號00000
    0000000000號，內含SIM卡1枚）及現金約新臺幣3500元，得
    手後即沿桃園縣桃園市○○路右轉建國路往八德方向逃逸。
    嗣因甲○○將前述搶奪而得之行動電話交付不知情之妹乙○○代為保管，復經乙○○轉交不知情之妹夫吳明峰使用，而
    為警循通聯紀錄查知上情。
二、案經桃園縣政府警察局桃園分局報請臺灣桃園地方法院檢察
    署檢察官呈請臺灣高等法院檢察署檢察長令轉臺灣板橋地方
    法院檢察署檢察官偵查起訴。甲○○於臺灣板橋地方法院準
    備程序中就被訴事實為有罪之陳述，經合議庭裁定由受命法
    官獨任進行簡式審判程序。
    理  由
壹、程序部分：
    本件被告所犯之罪，並非死刑、無期徒刑、最輕本刑為三年
    以上有期徒刑之罪，亦非高等法院管轄第一審案件，原審於
    準備程序進行中，被告先就被訴事實為有罪之陳述，經告知
    被告簡式審判程序之旨，並聽取檢察官、被告之意見後，合
    議庭裁定由受命法官進行簡式審判程序，是本件之證據調查
    ，依刑事訴訟法第273條之2規定，不受同法第159條第1項、
    第161條之2、第161條之3、第163條之1及第164條至第170條
    規定之限制，況被告於本院審理中供稱證人即被害人丁○○
    、證人乙○○、吳明峰分別於警詢中及於檢察官訊問時之證
    述作為證據使用，有關證人於偵查中向檢察官所為之陳述，
    除顯有不可信之情況者外，或於司法警察官或司法警察調查
    中所為之陳述，法院審酌該言詞陳述或書面陳述作成時之情
    況，認為適當者，亦具有證據能力，合先敘明。
貳、實體部分：
一、上揭事實，業據被告甲○○於警詢、檢察官訊問及原審審理
    時坦承不諱，核與被害人丁○○於警詢中之指訴及於檢察官
    訊問時具結證述之情節相符，並經證人乙○○、吳明峰於警
    詢及檢察官訊問時證述明確。此外，復有通聯調閱查詢單、
    贓物領據保管單及贓物照片2幀等附卷可資佐證，足徵被告
    前揭不利於己之自白與事實相符。綜上，本案事證明確，被
    告犯行堪予認定。
二、核被告所為，係犯刑法第325條第1項之搶奪罪。被告與丙○○○○○之成年男子間就上開犯行，有犯意之聯絡及行為之
    分擔，皆為共同正犯。而被告前因違反毒品危害防制條例案
    件，經原審法院以92年度訴字第2252號判決，其中施用第一
    級毒品部分判處有期徒刑8月，施用第二級毒品部分判處有
    期徒刑4月，應執行有期徒刑10月確定，並自93年3月19 日
    起入監執行，指揮書執畢日期原為94年1月18日，而於同年
    月1日出監；惟被告復因違反毒品危害防制條例案件，經原
    審以93年度訴字第707號判決判處有期徒刑1年2月確定後，
    與上開2罪經原審以94年度聲字第909號裁定定應執行有期徒
    刑1年11月確定，而由臺灣板橋地方法院檢察署檢察官以94
    年度執更字第792號換發指揮書，現正執行中，有被告前案
    紀錄表可按，上述有期徒刑均未執行完畢，於本案自不構成
    累犯，檢察官請依刑法第47條規定加重其刑，容有未洽。
三、維持原判決及駁回上訴之理由：
    原審認被告罪證明確，適用刑法第28條、第325條第1項規定
    ，並審酌被告正值青壯，本應自食其力，奮發有為，詎捨此
    不由，恣意搶奪他人財物，漠視他人權益，雖所搶得之財物
    價值非鉅，仍屬可訾，兼衡其犯罪之動機、目的、手段，暨
    犯後供認無隱，態度尚稱良好等一切情狀，量處有期徒刑捌
    月。經核認事用法，並無違誤，量刑亦屬妥當。被告上訴意
    旨仍執陳詞，否認犯罪，指摘原判決不當，為無理由，應予
    駁回。
、適用法律：
據上論斷，應依刑事訴訟法第368條，判決如主文。
本案經檢察官吳慧蘭到庭執行職務。
中    華    民    國    95    年    4     月    28    日
                  刑事第十八庭審判長法  官  溫耀源
                                    法  官  周政達
                                    法  官  邱同印
以上正本證明與原本無異。
如不服本判決，應於收受送達後十日內向本院提出上訴書狀，其
未敘述上訴之理由者並得於提起上訴後十日內向本院補提理由書
（均須按他造當事人之人數附繕本）。
                                    書記官  莊昭樹
中    華    民    國    95    年    4     月    28    日
附錄：本案論罪科刑法條全文
中華民國刑法第325條
 (普通搶奪罪)
意圖為自己或第三人不法之所有，而搶奪他人之動產者，處六月
以上五年以下有期徒刑。
因而致人於死者，處無期徒刑或七年以上有期徒刑，致重傷者，
處三年以上十年以下有期徒刑。
第一項之未遂犯罰之。


司法院資訊處製作；財團法人民間司法改革基金會備份。
